【裁判字號】    99,上訴,1311
【裁判日期】    990825
【裁判案由】    毒品危害防制條例
【裁判全文】
臺灣高等法院臺中分院刑事判決      99年度上訴字第1311號
上  訴  人
即  被  告  甲○○○○○ ○○.
指定辯護人  本院公設辯護人郭博益
上  訴  人
即  被  告  丁○○
上  訴  人
即  被  告  戊○○
上二人共同
選任辯護人  林期律師
上列上訴人因毒品危害防制條例案件，不服臺灣臺中地方法院99
年度訴字第561號中華民國99年5月18日第一審判決（起訴案號：
臺灣臺中地方法院檢察署98年度偵字第25593、26733號），提起
上訴，本院判決如下：
    主  文
原判決附表壹編號捌關於被告丁○○販賣第二級毒品部分撤銷。
丁○○犯如附表壹編號捌所示之罪，處如附表壹編號捌所示之刑
。
其他上訴駁回。
丁○○撤銷改判部分，與上訴駁回部份，應執行有期徒刑拾貳年
。扣案如附表三編號1至9，及編號29之大麻均沒收銷燬，扣案前
揭裝大麻袋子捌個，及扣案附表三編號10、11、12、16、18、19
、21、22、23之物均沒收，扣案附表一所示之行動電話00000000
00號、0000000000號手機貳支(含 SIM卡貳張)均沒收，附表一所
示編號1至7及 9至15之犯罪所得之現金均沒收，如全部或一部不
能沒收，以其財產抵償之。
    事    實
一、丁○○明知大麻係毒品危害防制條例第2條第 2項第2款所列
    之第二級毒品，依法不得持有、製造及販賣，竟基於製造第
    二級毒品大麻（下稱大麻）出售牟利之犯意，於民國98年４
    月間，自真實姓名年籍不詳綽號「尼爾」之外籍人士處取得
    大麻種子後，即在臺中縣太平市○○里○○路246號住處3樓
    及４樓加蓋之鐵皮屋內，接續將大麻種子植入盆內，再以附
    表三所示之４尺雙管日光燈、澆水器、水管、刷子、剪刀等
    設備及使用附表三所示之農藥、化學肥料、培養土等物材，
    對上開大麻盆栽施以澆水、施肥、照光、剪枝、移盆等培養
    照護，令其發芽成苗而栽種出大麻植株。繼之，待大麻植株
    開花熟成後，丁○○即將每批熟成植株之大麻葉片剪下，並
    於隱密處以自然風乾之方式，使去葉留花之大麻植株乾燥後
    ，再剪下乾燥之大麻花，以此方式接續製造含第二級毒品大
    麻成分而易於吸用大麻成品之大麻花。
二、嗣丁○○見所栽種、製造之大麻成品成果豐碩，乃基於販售
    大麻以營利之犯意，並以0000000000號、0000000000號之行
    動電話門號為販賣毒品之聯絡電話，而為下列犯行：(一)於附
    表一編號1至2所示之時、地及金額，販賣第二級毒品大麻予
    林婷嫻計２次。(二)於附表一編號3至5所示之時、地及金額，
    販賣第二級毒品大麻予邱魏龍計３次。(三)於附表一編號6至8
    ，及10至15所示之時、地及金額，販賣第二級毒品大麻予南
    非籍國民Staats Quintes計9次。（四）於附表一編號9所示
    之時、地及金額，販賣第二級毒品大麻予德國籍國民 Linke
    Gerald計1次。
三、Staats Quintes基於販賣第二級毒品大麻以營利之犯意，於
    附表二所示之時、地、金額及方式，販賣大麻花成品予Culb
    ert Jeffery、Raymond Charles Landry、Andre等人。
四、戊○○係丁○○之弟，平日則另行居住在臺中市○區○○街
    18巷15號之住處，亦明知大麻係毒品危害防制條例第２條第
    2項第2款所列之第二級毒品，依法不得持有、製造及販賣，
    於98年６月中旬，自丁○○處取得大麻種子後，見販售大麻
    具有高報酬可圖，竟另基於製造大麻伺機出售牟利之犯意，
    於同年7月1日起，在臺中市○區○○街18巷15號住處內，接
    續將大麻種子植入盆內，再以附表四所示之噴灑器、剪刀、
    鏟子、鐵盆等設備及使用附表九所示之農藥、施達成長肥、
    泥土等物材，對上開大麻盆栽施以澆水、施肥、照光、剪枝
    、移盆等培養照護，令其發芽成苗而栽種出大麻植株。
五、嗣於98年10月23日23時30分許，經臺灣臺中地方法院檢察署
    檢察官指揮檢察事務官、行政院海岸巡防署中部地區巡防局
    苗栗機動查緝隊、臺中市警察局刑警大隊及臺中縣警察局烏
    日分局、刑事警察局化學組，持由臺灣臺中地方法院核發之
    搜索票，分別前往丁○○在臺中縣太平市○○里○○路 246
    號之住處、Staats Quintes在彰化縣鹿港鎮○○路215號2樓
    之住處、戊○○在臺中市○區○○街18巷15號之住處進行同
    步搜索，而當場查獲正於彰化縣鹿港鎮○○路215 號大樓住
    處前已著手進行毒品交易而尚未交易完成之丁○○及Staats
    Quintes 兩人，並分別於丁○○、Staats Quintes及戊○○
    上開住處各扣得如附表三至附表五所示之製造及栽種之第二
    級毒品大麻之器具、原料及成品等物品一批。同時在現場均
    已獲得控制後，更分別帶同丁○○、Staats Quintes及戊○
    ○在各上開住處內進行現場模擬，且由刑事警察局化學組鑑
    識人員同步進行毒品製造現場勘驗。
六、案經臺灣臺中地方法院檢察署檢察官自動檢舉後，指揮行政
    院海岸巡防署中部地區巡防局苗栗機動查緝隊、臺中市警察
    局移送臺灣臺中地方法院檢察署檢察官偵查起訴。
    理    由
一、有關於證據能力部分：
  (一)卷附之查獲現場照片、查扣物品照片等照片，均係屬機械性
    紀錄特徵，也就是認識對象的是照相鏡頭，透過鏡頭形成的
    畫面映寫入膠卷或特定儲存設備內（如記憶卡），然後還原
    於照相紙上，故照相及攝影中不含有人的供述要素，再現實
    情形與作為傳達結果的照相，在內容上的一致性是透過機械
    的正確性來加以保障的，在照相中並不存在人對現實情形的
    知覺、記憶，在表現時經常可能發生的錯誤（如知覺的不準
    確、記憶隨時間推移而發生的變化、遺忘），故照相當然是
    非供述證據，並無傳聞法則之適用，惟上開照片既係透過相
    機拍攝後所得，且與本案犯罪事實具有關聯性，且被告及其
    選任辯護人對於卷內所附之上揭各該照片，亦均未表示異議
    ，主張係執法人員違法取得，經查又無不得作為證據之事由
    ，依法自得作為證據，而有證據能力（最高法院97年度臺上
    字第3854號判決意旨參見）。
  (二)又查於98年10月23日23時30分許，經臺灣臺中地方法院檢察
    署檢察官指揮檢察事務官、行政院海岸巡防署中部地區巡防
    局苗栗機動查緝隊、臺中市警察局刑警大隊及臺中縣警察局
    烏日分局、刑事警察局化學組，持由臺灣臺中地方法院核發
    之搜索票，分別前往丁○○在臺中縣太平市○○里○○路24
    6號之住處、Staats Quintes在彰化縣鹿港鎮○○路215 號2
    樓之住處、戊○○在臺中市○區○○街18巷15號之住處進行
    同步搜索，而當場查獲正於彰化縣鹿港鎮○○路 215號大樓
    住處前著手進行毒品交易而尚未交易完成之丁○○及Staats
    Quintes兩人，並分別於丁○○、 Staats Quintes及戊○○
    上開住處各扣得如附表三至附表五所示之製造及栽種之第二
    級毒品大麻及器具、原料及成品等物品一批，有搜索票、扣
    押筆錄等在卷足稽，本件上開扣案物品，均係依法定程式合
    法所扣得，且查無其他證據足以證明係執法人員以違法手段
    所取得，亦與本案均具有關聯性，當有證據能力。
  (三)按法院或檢察官得囑託醫院、學校或其他相當之機關、團體
    為鑑定，或審查他人之鑑定，並準用第203條至第206條之１
     之規定（不包括第202條囑託個人鑑定時應命鑑定人於鑑定
    前具結之規定），而鑑定之經過及其結果，應命鑑定人以言
    詞或書面報告，刑事訴訟法第208條第1項前段及第206條第1
    項分別定有明文。另現行刑事訴訟法關於鑑定之規定，除選
    任自然人充當鑑定人外，另設有囑託機關鑑定制度。依刑事
    訴訟法第198條、第208之規定，不論鑑定人或鑑定機關、團
    體，固均應由法院、審判長、受命法官或檢察官視具體個案
    之需要而為選任、囑託，並依同法第 206條之規定，提出言
    詞或書面報告，始符合同法第159條第1項所定得作為證據之
    「法律有規定」之情形，否則所為之鑑定，仍屬傳聞證據。
    然於司法警察機關調查中之案件，為因應實務上，或因量大
    、或有急迫之現實需求，併例行性當然有鑑定之必要者，例
    如毒品之種類與成分、尿液之毒品反應，或者槍、彈有無殺
    傷力等鑑定，基於檢察一體原則，得由該管檢察長對於轄區
    內之案件，以事前概括選任鑑定人或囑託鑑定機關、團體之
    方式，俾便轄區內之司法警察官、司法警察對於調查中之此
    類案件，得即時送請先前已選任之鑑定人或囑託之鑑定機關
    、團體實施鑑定，以求時效（見法務部92年9月1日法檢字第
    0920035083號函參照，刊載於法務部公報第 312期）。此種
    由檢察機關概括選任鑑定人或概括囑託鑑定機關、團體，再
    轉知司法警察官、司法警察於調查犯罪時參考辦理之作為，
    法無明文禁止，係為因應現行刑事訴訟法增訂傳聞法則及其
    例外規定之實務運作而為。此種由司法警察官、司法警察依
    檢察官所概括選任之鑑定人或囑託鑑定機關、團體所為之鑑
    定結果，與檢察官選任或囑託為鑑定者，性質上並無差異，
    同具有證據能力。又法律已原則規定為有證據能力者，倘為
    當事人所不爭執者，即無贅敘說明其為有證據能力之必要。
    本件卷附之法務部調查局濫用藥物實驗室所出具之鑑定書等
    ，係該局執行毒品鑑定公務所出具之書面鑑定報告，依據刑
    事訴訟法第159條之立法理由及同法第206條規定，覆審酌毒
    品鑑定報告均係由專業機關人員本於其專業知識及儀器所作
    成，又上開鑑定書與本案之事實均具有關聯性，是可認上開
    鑑定書具有證據能力。
 (四) 按被告以外之人於審判外之陳述，雖不符刑事訴訟法第 159
    條之1至之4等 4條之規定，而經當事人於審判程式同意作為
    證據，法院審酌該言詞陳述或書面陳述作成時之情況，認為
    適當者，亦得為證據；當事人、代理人或辯護人於法院調查
    證據時，知有刑事訴訟法第159條第1項不得為證據之情形，
    而未於言詞辯論終結前聲明異議者，視為有前項之同意，同
    法第159條之5定有明文。本案證人林婷嫻、邱魏龍、詹朝元
    、丙○○、Culbert Jeffery、Raymond  Charles Landry、
    曾念慈、賴倩鈺、Paul Thomas Andre 等人於警詢及偵查中
    之陳述，係被告以外之人於審判外之陳述，惟當事人或辯護
    人於本院調查證據時，知悉為審判外之陳述有不得為證據之
    情形，而未於言詞辯論終結前聲明異議，視為同意作為證據
    ，且本院審酌其等與被告丁○○等三人並無素怨，應不至於
    攀誣，其等之陳述並無不適當之情形，依刑事訴訟法第 159
    條之5之規定得作為本件之證據）。
  (五)按被告（此不同於被告以外之人）之自白，非出於強暴、脅
    迫、利誘、詐欺、疲勞訊問、違法羈押或其他不正之方法，
    且與事實相符者，得為證據，刑事訴訟法第156條第1項定有
    明文。本件被告於警詢、偵查中、原審及本院審理時所為之
    自白，被告及其選任辯護人於本院審理辯論終結前均未提出
    其他可供證明被告下列經本院所引用之自白，究有如何之遭
    受「強暴、脅迫、利誘、詐欺、疲勞訊問、違法羈押或其他
    不正之方法」始為自白之證據，以供本院得以即時調查審認
    ，並參酌上開所述非屬於供述證據部分之證據等，均足認被
    告下列經本院所引用之自白，與事實相符者，依法自得為證
    據。
  (六)復按刑事訴訟法第165條之１第2項規定：「錄音可為證據者
    ，審判長應以適當之設備，顯示聲音，使當事人、代理人、
    辯護人或輔佐人辨認或告以要旨」，乃就新型態證據之開示
    、調查方法而為之規定；所謂「以適當之設備，顯示」，通
    常以勘驗為之，重在辨別錄音聲音之同一性，兼及錄音內容
    之真實性。偵查犯罪機關依法定程式監聽之錄音，應認該監
    聽所得之錄音帶，始屬調查犯罪所得之證據，但依據監聽錄
    音結果予以翻譯而製作之通訊監察譯文，乃該監聽錄音內容
    之顯示，此為學理上所稱之派生證據，屬於文書證據之一種
    。此於被告或訴訟關係人對其譯文之真實性發生爭執或有所
    懷疑時，法院固應依刑事訴訟法第165條之１第2項規定勘驗
    該監聽之錄音帶踐行調查證據之程式，以確認該錄音聲音是
    否為本人及其內容與通訊監察譯文之記載是否相符；然如被
    告或訴訟關係人對其監聽錄音之譯文真實性並不爭執，顯無
    辨認其錄音聲音之調查必要性。是法院於審判期日就此如已
    踐行提示通訊監察譯文供當事人辨認或告以要旨，使其表示
    意見等程式並為辯論者，其所為之調查證據程式即無不合（
    參考最高法院96年度臺上字第1869號判決意旨）。經原審及
    本院於審判期日調查證據，於提示通訊監察譯文供當事人辨
    認及告以要旨等程式，被告、辯護人及檢察官均未表示異議
    ，有審判筆錄可稽，是此部分被告及其辯護人對於卷附監聽
    譯文內容之真正既不爭執，並經合議庭於審理期日踐行書證
    之法定調查證據程式，自具有證據能力。
二、訊據被告丁○○、Staats Quintes、戊○○三人均坦承有前
    揭犯行，復經證人林婷嫻、邱魏龍、詹朝元、丙○○、Culb
    ert Jeffery、Raymond  Charles Landry、曾念慈、賴倩鈺
    等人於警詢及偵查中陳述在卷，及共同被告丁○○、Staats
    Quintes 二人於原審審理中以證人身分所為陳述，並有苗栗
    機動查緝隊照片、通聯譯文、通聯紀錄、指認犯罪嫌疑人紀
    錄表、監聽譯文、臺中市警察局99年１月25日中市警刑字第
    0990006179號函、內政部警政署99年１月19日警署刑偵字第
    0990000359、09900 00358號函、99年1月21日警署刑偵字第
    0990000458號函、中華電信股份有限公司函覆資料、臺中市
    警察局勘察採證初檢報告、現場採證相片、中華電信資料查
    詢、法務部調查局濫用藥物實驗室鑑定書、監聽電話要點分
    析一覽表等在卷足稽，復有如附表三、四、五所示之大麻、
    被告丁○○所有如附表三所示編號10之培養土７盒、編號11
    肥料2袋、編號12花寶肥料2盒、編號16澆水器（含水管）１
    組、編號18之7號夾鍊袋一袋、編號19之4號夾鍊袋壹袋、編
    號21之刷子組1組、編號22小剪刀2支、編號23電子磅秤１台
    、編號26SONY ERICSSON牌手機(搭配門號0000000000號，含
    SIM卡)1支、編號27ＮＯＫＩＡ牌手機（搭配門號000000000
     0號，含SIM卡)１支，及被告戊○○所有如附表五編號11之
    竹篩1個、編號12培養泥土包（培養土）、編號13鏟子1支、
    編號14樹枝剪刀1支、編號15肥料 2包、編號16施達成長肥2
    罐、編號17噴灑器2具、編號18方形鐵盆1盆等扣案可資佐證
    ，事證明確，被告丁○○等三人之自白與事實相符，堪予採
    信，本案事證明確，被告丁○○等三人之犯行洵堪認定。
三、按最高法院93年度台上字第6855號判決已載：製造毒品罪之
    「製造」，係指就原料、原素予以加工，使成具有特定功效
    之成品者而言。大麻屬第二級毒品，大麻之栽種與製造不同
    ，「製造」大麻係將栽種成長後之大麻葉予以加工，使成易
    於吸用之製品而言。是依上開最高法院之判決意旨，是否該
    當於「製造」毒品行為，就本件而言應係指，被告有無將栽
    種成長後之大麻植物予以加工，使成易於吸用之製品而言。
    次按毒品危害防制條例第４條製造第一級至第四級毒品罪之
    「製造」，係指就原料、原素予以加工，使成具有特定功效
    之成品者而言；又何者屬於該條所稱之「毒品」，同條例第
    2 條第 1項規定：「指具有成癮性、濫用性及對社會危害性
    之麻醉藥品與其製品及影響精神物質與其製品」；再依該條
    第2 項規定，大麻屬第二級毒品，將栽種成長後之大麻花予
    以加工，使成易於吸用之大麻製品，亦屬「製造」大麻；此
    種製程，與類如第二級毒品甲基安非他命猶需以鹽酸麻黃素
    為原料，經氯化、氫化及純化等化學反應始能合成之加工方
    式難易、繁簡雖有所別，但此乃毒品產出流程之本質不同，
    自不能以加工方式較為簡單，即謂非屬「製造」毒品；況上
    開製造毒品之罪之構成要件，並未就行為人所製造之毒品所
    含成分、比例、純度、品質等節予以限定，是僅需所加工製
    造完成之物品確含有該種毒品之成分，即應認製造該種毒品
    之行為已然完成，而應論以既遂犯。經查，被告丁○○既係
    待栽種大麻植株開花熟成後，即去除葉片，加以風乾，再採
    集乾燥後之大麻花，且大麻花需經上開乾燥加工過程，始能
    易於點燃吸用，渠既將含有濃度較高毒品大麻成分之大麻花
    風乾使成易於吸用之大麻製品，渠所為已該當於「製造」第
    二級毒品大麻犯行無誤。況被告丁○○在渠上開住處所為栽
    種行為，經送請法務部調查局及內政部警政署鑑定，除確實
    檢測出含第二級第24項毒品大麻成分外，亦因均具備種植設
    備及乾燥大麻煙草，而經認定為製造工廠無訛，亦有法務部
    調查局濫用藥物實驗室鑑定書及內政部警政署函文在卷可考
    。故被告丁○○上開製造行為既係已然完成，並有扣得如附
    表三編號10、11、12、16、18、19、21、22、23所示之物品
    可資佐證，渠所為即屬製造大麻成品既遂至為明確，所辯不
    能成立製造第二級毒品罪，為不足採信。次查，次查，本件
    被告丁○○於附表一編號一所示於98年５月14日販賣第二級
    毒品予林婷嫻部分，其行為後，毒品危害防制條例第４條、
    第17條業已修正，並於98年５月20日公佈，同年月22日施行
    【按法規之制定與法規之修正，如有特定生效日之必要者，
    依中央法規標準法第14條或第20條第２項準用第14條之規定
    ，應分別特定其施行日期。法規制定或前次修正基於特殊因
    素所特定之施行日期，並不適用於日後修正或再次修正之條
    文。又法律之制定或修正，若未明定施行日期者，中央法規
    標準法雖未規定應自何時生效，然法律既經制定或修正並經
    總統公布，自應依一般原則，自公佈日起算至第３日發生效
    力。至於92年7月9日修正公佈之毒品危害防制條例第36條規
    定：「本條例自公佈後6個月施行。」其立法理由係謂：「(
    一) 依修正草案第2條第3項規定，法務部需會同衛生署成立
    審議委員會，每３個月定期檢討調整毒品之分級及品項，而
    本次新增第四級毒品，有需要在新法施行前先經該審議會檢
    討後再調整公佈，爰預留６個月緩衝期，以利處理。(二)依
    本條例新修正之規定，有必要再訂定相關子法及修正相關法
    規，以配合本條例之施行，故亦有需要預留適當緩衝期，以
    利訂頒相關子法及相關法規之配合修正」。故該條規定，顯
    係因應該次修正之需，始預留適當之緩衝期。與本次之修正
    並未定有施行日期之特別規定，且亦未明示係基於何特殊因
    素而修正，自並不能適用92年7月9日修正公佈之毒品危害防
    制條例第36條自公佈後 6個月施行之規定。】是被告犯罪後
    法律已有變更，修正前毒品危害防制條例第4條第1項之規定
    為：「製造、運輸、販賣第一級毒品者，處死刑或無期徒刑
    ；處無期徒刑者，得併科新臺幣１千萬元以下罰金。」；同
    條第２項規定為：「製造、運輸、販賣第二級毒品者，處無
    期徒刑或7年以上有期徒刑，得併科新臺幣7百萬元以下罰金
    」。修正後毒品危害防制條例第4條第1項則規定為：「製造
    、運輸、販賣第一級毒品者，處死刑或無期徒刑；處無期徒
    刑者，得併科新臺幣2千萬元以下罰金。」；同條第2項規定
    為：「製造、運輸、販賣第二級毒品者，處無期徒刑或７年
    以上有期徒刑，得併科新臺幣１千萬元以下罰金。」而修正
    前毒品危害防制條例第17條之規定為：「犯第4條第1項至第
    4項、第5條第1項至第4項前段、第6條第1項至第4項、第7條
    第1項至第4項、第8條第1項至第4項、第10條或第11條第1項
    、第２項之罪，供出毒品來源，因而破獲者，得減輕其刑。
    」修正後毒品危害防制條例第17條則規定：「犯第4條至第8
    條、第10條或第11條之罪，供出毒品來源，因而查獲其他正
    犯或共犯者，減輕或免除其刑。犯第4條至第8條之罪於偵查
    及審判中均自白者，減輕其刑。」從而，就本案被告丁○○
    所犯上開犯行，被告既曾於偵查及審理中均坦承不諱，核與
    上開修正後毒品危害防制條例第17條第 2項之規定相符，從
    而修正後之法律規定自較修正前有利於被告，依刑法第２條
    第１項但書之規定，此部分即應適用對被告較有利之修正後
    毒品危害防制條例之規定，至被告三人其餘部分犯罪，均在
    該條例修正生效後所犯，自應適用修正後之規定，無須贅言
    。
四、所犯罪名：
  (一)按被告丁○○本身，並無施用第二級毒品大麻之犯行，且曾
    販賣大麻花予他人，故其栽種大麻之目的，應係為販賣，且
    為其所自白在卷，被告丁○○就犯罪事實欄一之犯行，係違
    反毒品危害防制條例第4條第2項之製造第二級毒品罪；就犯
    罪事實欄二所示如附表一編號１至7及9至15之犯行，均係違
    反毒品危害防制條例第4條第2項之販賣第二級毒品罪，編號
    8 之犯行，係犯同條第6項、第2項之販賣第二級毒品未遂罪
    ；被告丁○○先前持有大麻種子，及意圖製造而栽種大麻之
    低度行為，均為其製造大麻之高度行為所吸收，均不另論罪
    。再被告丁○○製造大麻後而持有大麻，其持有大麻之低度
    行為，亦為其製造大麻及各次販賣之高度行為所吸收，均不
    另論罪。另被告丁○○自98年 4月間起至同年10月23日查獲
    日止，在上開住處持續栽種大麻，並製造易於吸用之大麻花
    毒品，因係基於同一犯意下所為接續行為，各行為間之獨立
    性極為薄弱，依一般社會健全觀念，在時間差距上難以強行
    分開，在刑法評價上，以視為數個舉動之接續施行，合為包
    括之一行為予以評價，較為合理，故應論以接續犯一罪。被
    告丁○○對於本件犯行，於偵查及審理中均自白犯罪，有偵
    查及審判筆錄在卷足稽，核與毒品危害防制條例第17條第２
    項規定情形相符，依法減輕其刑；另其雖每次販賣所得不多
    ，惟其係自行栽種後製造再販賣，其犯罪情節並無顯可憫恕
    之情形，自不能依刑法第59條之規定減輕其刑，附此敘明。
    又附表一編號8之販賣尚未成交即被警查獲，業據證人Staat
    s Quintes 在本院證述甚明，核與被告丁○○在警訊中之供
    述相符，為未遂犯，應依法減輕其刑。被告丁○○上開所犯
    各罪間，均犯意各別，行為互殊，應予分論併罰。
  (二)被告Staats Quintes就犯罪事實欄三所示如附表二之犯行，
    均係違反毒品危害防制條例第4條第2項之販賣第二級毒品罪
    。又被告Staats Quintes持有第二級毒品大麻之行為，屬低
    度行為，應為其各次販賣第二級毒品之高度行為所吸收，均
    不另論罪。其所犯上開各罪，公訴人雖認為與被告丁○○，
    為共同正犯關係，惟為被告Staats Quintes所否認，質之被
    告丁○○亦證稱，係被告Staats Quintes與其販賣之人逕行
    聯絡，聯絡之後需要多少大麻毒品再跟伊拿，伊未與被告St
    aats Quintes所販賣之人聯絡買賣事宜等語，足見被告Staa
    ts Quintes販賣毒品部分，與被告丁○○並無犯意聯絡及行
    為分擔，自無共同正犯可言。被告Staats Quintes對於本件
    犯行，於偵查及審理中均自白犯罪，有偵查及審判筆錄可按
    ，核與毒品危害防制條例第17條第 2項規定情形相符，依法
    減輕其刑；又按刑之量定，為求個案裁判之妥當性，法律固
    賦予法院裁量權，但此項裁量權之行使，除應依刑法第57條
    規定，審酌行為人及其行為等一切情狀，為整體之評價，並
    應顧及比例原則與平等原則，使罪刑均衡，輕重得宜，以契
    合社會之法律感情。又刑法第59條規定犯罪之情狀可憫恕者
    ，得酌量減輕其刑，其所謂「犯罪之情狀」，與同法第57條
    規定科刑時應審酌之一切情狀，並非有截然不同之領域，於
    裁判上酌減其刑時，應就犯罪一切情狀（包括第57條所列舉
    之10款事項），予以全盤考量，審酌其犯罪有無可憫恕之事
    由（即有無特殊之原因與環境，在客觀上足以引起一般同情
    ，以及宣告法定低度刑，是否猶嫌過重等等），以為判斷。
    本院審酌被告Staats Quintes販賣第二級毒品罪之法定刑為
    「無期徒刑或七年以上有期徒刑，得併科新臺幣壹仟萬元以
    下罰金。」然同為販賣第二級毒品之人，其原因動機不一，
    犯罪情節未必盡相同，或有大盤毒梟者，亦有中、小盤之分
    ，甚或僅止於吸毒者友儕間為求互通有無之有償轉讓者亦有
    之，其販賣行為所造成危害社會之程度自屬有異，法律科處
    此類犯罪，所設之法定最低本刑卻同為「無期徒刑或七年以
    上有期徒刑，得併科新台幣壹仟萬元以下罰金。」不可謂不
    重，於此情形，倘依其情狀處以有期徒刑，即足以懲儆，並
    可達防衛社會之目的者，自非不可依客觀之犯行與主觀之惡
    性二者加以考量其情狀是否有可憫恕之處，適用刑法第59條
    之規定酌量減輕其刑，期使個案裁判之量刑能斟酌至當，符
    合比例原則。本件被告Staats Quintes上開販賣第二級毒品
    大麻之犯行，故無視國家對於杜絕毒品危害之禁令，其行為
    固屬不當，應予非難，然其販賣第二級毒品之數量及金額均
    不大，且其為外國籍之人士，於本國人情、法律之認知均有
    差異，當今世界各國對於販賣大麻行為，亦有從輕處理之規
    定，故其情節尚非至惡，相對於長期大量販賣毒品之大毒梟
    而言，其對社會治安及國民健康之危害顯然較小，是從被告
    犯案情節觀之，倘仍遽處以販賣第二級毒品之最低刑度，尚
    屬情輕法重，且難謂符合罪刑相當性及比例原則，更無從與
    大毒梟之惡行有所區隔，是其上開販賣第二級毒品之犯罪情
    狀相較於法定之重刑，在客觀上足以引起一般人之同情，情
    節尚堪憫恕，爰依刑法第59條之規定酌量遞減輕其刑。另被
    告Staats Quintes上開所犯各罪間，均犯意各別，行為互殊
    ，應予分論併罰。
  (三)核被告戊○○就犯罪事實欄四之犯行，係違反毒品危害防制
    條例第12條第 2項之意圖製造而栽種第二級毒品罪；被告戊
    ○○先前持有大麻種子之低度行為，均為其栽種大麻之高度
    行為所吸收，不另論罪。再被告栽種大麻後而持有大麻，其
    持有大麻之低度行為，亦為其栽種大麻之高度行為所吸收，
    均不另論罪。另被告戊○○自98年7月1日起至同年10月23日
    查獲日止，在上開住處持續栽種大麻行為，因係基於同一犯
    意下所為接續行為，各行為間之獨立性極為薄弱，依一般社
    會健全觀念，在時間差距上難以強行分開，在刑法評價上，
    以視為數個舉動之接續施行，合為包括之一行為予以評價，
    較為合理，故應論以接續犯一罪。公訴人起訴認為被告戊○
    ○於種植大麻後，係令其發芽成苗而栽種出大麻植株，繼之
    ，待大麻植株開花熟成後，丁○○即將每批熟成植株之大麻
    葉片剪下，並於隱密處以自然風乾之方式，使去葉留花之大
    麻植株乾燥後，再剪下乾燥之大麻花，以此方式接續製造含
    第二級毒品大麻成分而易於吸用大麻成品之大麻花，因認被
    告戊○○涉犯毒品危害防制條例第4條第2項之製造第二級毒
    品罪；惟查，本件被告戊○○被查獲之大麻，僅有大麻活株
    共18株、大麻種子1包、已採集之大麻葉1包等，並無大麻花
    ，故尚無證據足資證明被告戊○○有製造大麻花之犯行，另
    外雖有已採集之大麻葉１包，惟因大麻葉之製造程序，僅須
    將採集之大麻葉乾燥，即可供吸用，故認定製造可供吸用之
    大麻葉，與非製造間本不易區分，惟罪刑卻非常重，應更嚴
    格認定製造大麻葉之行為，本件固有被告戊○○已採取之大
    麻葉扣案，惟查，並無其他證據可資證明被告有何加工令其
    乾燥之製造行為，故仍認為無法證明被告戊○○有製造大麻
    葉之行為，此部分應變更起訴法條為毒品危害防制條例第12
    條第２項之意圖製造而栽種大麻罪。被告戊○○對於本件犯
    行，於偵查及審理中均自白犯罪，有偵查（聲押卷第12頁）
    及審理筆錄在卷可按，核與毒品危害防制條例第17條第 2項
    規定情形相符，依法減輕其刑；另其雖所種植之大麻被查獲
    者為18株，惟數量已不少，且其係自行栽種後，可以再行製
    造及販賣，對社會有很高潛在性之危險，其犯罪情節尚非顯
    可憫恕之情形，自不能依刑法第59條之規定減輕其刑，附此
    敘明。
五、科刑範圍：
  (一)原審以附表一編號8關於被告丁○○販賣第2級毒品部分罪證
    明確，予以論罪科刑，原無不合，惟查被告於該次販賣第２
    級毒品與Staats Quintes時，尚未成交即被警查獲，應屬未
    遂犯，原判決誤認係既遂犯，尚有未洽，被告丁○○上訴意
    旨執此指摘原判決關於此部分不當，為有理由，應由本院將
    原判決關於此部分撤銷改判，爰審酌被告犯罪之動機目的，
    犯後坦承犯行及所生損害等一切情狀，量處如附表一編號8
    所示之刑，扣案如附表三所示編號1、2、3、4、5、6、7、8
    、9、29之大麻，均依毒品危害防制條例第18條第1項前段規
    定沒收銷燬，前揭裝大麻之袋子８個及門號0000000000號手
    機（含SIM卡）1支係被告所有供犯罪所用之物，依毒品危害
    防制條例第19條第1項規定沒收。
  (二)原審以被告丁○○製造第二級毒品及附表一編號１至7、9至
    15販賣第2級毒品罪證明確，適用毒品危害防制條例第4條第
    2項、第17條第2項、第19條第1項、第18條第1項，刑法第２
    條第1項、第51條第5款審酌被告丁○○並無犯罪前科，有臺
    灣高等法院被告前案紀錄表可按，及其平日生活情形、販賣
    所得、動機、所生損害，犯後坦承認罪等一切情狀，製造第
    2級毒品，量處以有期徒刑6年，販賣毒品部分量處如附表編
    號1至7及9至15所示之刑，扣案如附表三所示編號1、2、3、
    4、5、6、7、8、9、29之大麻，均依毒品危害防制條例第18
    條第１項前段規定沒收銷燬，前揭裝大麻之袋子八個，係被
    告所有犯罪所用，業據其供明在卷，依毒品危害防制條例第
    19條第１項規定沒收，附表一所示之手機二支（SONY ERICS
    SON牌手機，搭配門號0000000000號，含SIM卡 1支、ＮＯＫ
    ＩＡ牌手機搭配門號0000000000號，含SIM卡1支）均係供被
    告販賣毒品之物，且為被告丁○○所有，業據被告供明在卷
    ，依毒品危害防制條例第19條第 1項規定沒收；另附表一編
    號 1至7及9至15所示之販賣毒品所得現金，亦依同條之規定
    沒收，如全部或一部不能沒收時，以其財產抵償之；附表三
    編號10、11、12、16、18、19、21、22、23，係被告丁○○
    所有，供犯罪所用之物，業據被告供明在卷，依同條例第19
    條第 1項之規定沒收。附表三所示其餘之物，雖係被告丁○
    ○所有、惟並非其供犯罪所用之物，業據其供明在卷，依法
    尚不得沒收，經核認事用法並無違誤，被告丁○○上訴意旨
    指其所為不構成製造第 2級毒品罪或請求減輕其刑，均為無
    理由，應予駁回。
  (三)原審以被告Staats Quintes販賣第 2級毒品罪，罪證明確，
    適用毒品危害防制條例第4條第 2項、第19條第1項、第17條
    第2 項、第18條第1項，刑法第59條、第51條第5款，審酌被
    告被告Staats Quintes素行良好，未有犯罪前科，有臺灣高
    等法院被告前案紀錄表在卷足稽，因自已施用毒品缺錢購買
    而犯本案，所販賣之量不多，犯後坦承認罪等一切情狀，從
    輕量處如附表二所示之刑，並定其應執行刑。扣案如附表四
    所示編號1至6之大麻，均依毒品危害防制條例第18條第 1項
    前段規定沒收銷燬，前揭扣案裝大麻袋、瓶子六個，係被告
    所有，供犯罪所用之物，業據被告供明在卷，依毒品危害防
    制條例第19條第 1項規定沒收，附表二所示之販賣毒品所得
    ，依毒品危害防制條例第19條第 1項規定均沒收，如全部或
    一部不能沒收時，以其財產抵償之。附表四所示其餘之物，
    雖係被告Staats Quintes所有、惟並非其供犯罪所用之物，
    業據其供明在卷，依法尚不得沒收。經核認事用法並無違誤
    ，被告上訴意旨指原判決量刑太重，為無理由，應予駁回。
  (四)原審以被告戊○○罪證明確，適用毒品危害防制條例第12條
    第2項、第17條第2項、第18條第1項、第19條第1項審酌被告
    戊○○素行良好，未有犯罪前科，有臺灣高等法院被告前案
    紀錄表在卷足稽，犯罪動機、所栽種之大麻數量尚非多量，
    犯後坦承認罪等一切情狀，從輕量處如以有期徒刑４年。扣
    案如附表五所示編號2、3、6、7之大麻，均依毒品危害防制
    條例第18條第 1項前段規定沒收銷燬，前揭扣案裝大麻袋子
    袋子2 個，及如附表五所示編號11、12中之培養土壹包、13
    、14、15、16、17、18之物，係被告戊○○所有，供犯罪所
    用之物，業據其供明在卷，均依同條例第19條第一項規定沒
    收。附表五所示其餘之物，雖係被告戊○○所有，惟並非供
    其犯罪所用之物，業據其供明在卷，依法尚不得沒收，經核
    認事用法並無違誤。被告上訴意旨指原判決量刑太重，為無
    理由，應予駁回。
  (五)被告丁○○撤銷改判部分與上訴駁回部份，並定其應執行刑
    如主文所示。
據上論斷，應依刑事訴訟法第369條第1項前段、第364條、第299
條第1項前段、第368條，毒品危害防制條例第4條第2項、第 6項
、第17條第2項、第18條第1項、第19條第1項，刑法第25條第2項
、第51條第5款，判決如主文。
本案經檢察官乙○○到庭執行職務。
中    華    民    國    99    年    8     月    25    日
            刑事第一庭    審判長法  官  李  璋  鵬
                                法  官  陳  欣  安
                                法  官  胡  森  田
以上正本證明與原本無異。
如不服本判決應於收受送達後10日內向本院提出上訴書狀，其未
敘述上訴之理由者，並得於提起上訴後10日內向本院補提理由書
（均須按他造當事人之人數附繕本）「切勿逕送上級法院」。
                                書記官  黃  禎  祥
中    華    民    國    99    年    8     月    25    日
附表一
┌───┬───────────┬───────────┐
│ 編號 │      犯罪事實        │   所犯罪名及刑罰     │
│      │                      │                      │
├───┼───────────┼───────────┤
│      │被告丁○○於98年5月14 │丁○○犯販賣第二級毒品│
│      │日，以所持用之0000000 │罪，處有期徒刑陸年，扣│
│      │524 號手機與林婷嫻所持│案000000054號手機壹支 │
│      │有之0000000000號手機聯│沒收，販賣毒品所得貳仟│
│  1   │繫談妥交易事項後，在臺│元沒收，如全部或一部不│
│      │中市○區○○路附近，以│能沒收時，以其財產抵償│
│      │新台幣 (下同)2000 元之│之。                  │
│      │價格，出售大麻花一袋 (│                      │
│      │約10公克)予林婷嫻。   │                      │
├───┼───────────┼───────────┤
│      │被告丁○○於98年6 月3 │丁○○犯販賣第二級毒品│
│      │日，以所持用之0000000 │罪，處有期徒刑陸年，扣│
│      │524 號手機與林婷嫻所持│案000000054號手機壹支 │
│      │有之0000000000號手機聯│沒收，販賣毒品所得貳仟│
│  2   │繫談妥交易事項後，在上│元沒收，如全部或一部不│
│      │述地點，以2000元之價格│能沒收時，以其財產抵償│
│      │，出售大麻花一袋 (約10│之。                  │
│      │公克)予 林婷嫻。      │                      │
├───┼───────────┼───────────┤
│      │被告丁○○於98年10月1 │丁○○犯販賣第二級毒品│
│      │日，以所持用之00000000│罪，處有期徒刑陸年，扣│
│      │38號手機與邱魏龍所持有│案0000000000號手機壹支│
│      │之0000000000號手機聯繫│沒收，販賣毒品所得貳仟│
│  3   │談妥交易事項後，在臺中│元沒收，如全部或一部不│
│      │市○○區市○路附近，以│能沒收時，以其財產抵償│
│      │2000元之價格，出售大麻│之。                  │
│      │花一袋 (約10公克)予 邱│                      │
│      │魏龍。                │                      │
├───┼───────────┼───────────┤
│      │被告丁○○於98年10月2 │丁○○犯販賣第二級毒品│
│      │日21時38分許至翌日凌晨│罪，處有期徒刑陸年，扣│
│      │0 時13分許，以所持用之│案0000000000號手機壹支│
│  4   │0000000000號手機與邱魏│沒收，販賣毒品所得貳仟│
│      │龍所持有之0000000000號│元沒收，如全部或一部不│
│      │手機聯繫談妥交易事項後│能沒收時，以其財產抵償│
│      │，在上述地點，以2000元│之。                  │
│      │之價格，出售大麻花一袋│                      │
│      │(約10 公克)予 邱魏龍。│                      │
│      │                      │                      │
├───┼───────────┼───────────┤
│      │被告丁○○於98年10月4 │丁○○犯販賣第二級毒品│
│      │日，以所持用之00000000│罪，處有期徒刑陸年，扣│
│      │38號手機與邱魏龍所持有│案0000000000號手機壹支│
│  5   │之0000000000號手機聯繫│沒收，販賣毒品所得貳仟│
│      │談妥交易事項後，在上述│元沒收，如全部或一部不│
│      │地點，以2000元之價格，│能沒收時，以其財產抵償│
│      │出售大麻花一袋 (約10公│之。                  │
│      │克)予 邱魏龍。        │                      │
├───┼───────────┼───────────┤
│      │被告丁○○於98年9 月22│丁○○犯販賣第二級毒品│
│      │日至翌日 (23日)， 以所│罪，處有期徒刑陸年陸月│
│      │持用之0000000000號、  │，扣案0000000000、0932│
│  6   │0000 000000 號手機門號│633524號手機貳支沒收，│
│      │手機與Staats Quintes所│販賣毒品所得陸仟元沒收│
│      │使用之000000000 號手機│，如全部或一部不能沒收│
│      │聯繫談妥交易事項後，在│時，以其財產抵償之。  │
│      │彰化縣鹿港鎮○○路，以│                      │
│      │6000元之價格，出售大麻│                      │
│      │花3 袋 (每袋約10公克) │                      │
│      │予Staats Quintes。    │                      │
├───┼───────────┼───────────┤
│      │被告丁○○於98年9 月28│丁○○犯販賣第二級毒品│
│      │日，以所持用之00000000│罪，處有期徒刑陸年陸月│
│      │38號、0000000000號手機│，扣案0000000000、0932│
│      │門號手機與Staats Quin │633524號手機貳支沒收，│
│  7   │tes所使用之000000000  │販賣毒品所得陸仟元沒收│
│      │號手機聯繫談妥交易事項│，如全部或一部不能沒收│
│      │後，在上述地點，以6000│時，以其財產抵償之。  │
│      │元之價格，出售大麻花3 │                      │
│      │袋(每 袋約10公克)予   │                      │
│      │Staats Quintes。      │                      │
├───┼───────────┼───────────┤
│      │被告丁○○於98年10月23│丁○○販賣第二級毒品罪│
│      │日，以所持用之00000005│未遂，處有期徒刑伍年，│
│      │24號手機門號手機與Staa│扣案0000000000號手機壹│
│      │ts Quintes所使用之0477│支沒收。              │
│  8   │50326 號手機聯繫談妥交│                      │
│      │易事項後，擬在上述地點│                      │
│      │，以4000元之價格，出售│                      │
│      │大麻花2袋(每袋約10公克│                      │
│      │)予Staats  Quintes。於│                      │
│      │尚未成交前，即為警查獲│                      │
│      │。                    │                      │
├───┼───────────┼───────────┤
│      │被告丁○○於98年10月9 │丁○○犯販賣第二級毒品│
│      │日，以所持用之0000000 │罪，處有期徒刑陸年參月│
│      │538號手機與Linke所持有│，扣案0000000000號手機│
│  9   │之0000000000號手機聯繫│壹支沒收，販賣毒品所得│
│      │談妥交易事項後，在上述│肆仟元沒收，如全部或一│
│      │地點，以4000元價格，出│部不能沒收時，以其財產│
│      │售大麻花2 袋( 每袋約10│抵償之。              │
│      │公克)予Linke 。       │                      │
│      │                      │                      │
├───┼───────────┼───────────┤
│      │ 被告丁○○於98年10月 │丁○○犯販賣第二級毒品│
│      │ 1日至翌日(2日)凌晨時 │罪，處有期徒刑陸年，扣│
│      │，所持用之0000000000號│案0000000000號手機壹支│
│ 10   │手機，與Staats Quintes│沒收，販賣毒品所得貳仟│
│      │聯繫談妥交易事項後，在│元沒收，如全部或一部不│
│      │彰化縣鹿港鎮○○路，以│能沒收時，以其財產抵償│
│      │每袋1000元之價格，由被│之。                  │
│      │告丁○○出售大麻花 2袋│                      │
│      │(每袋約5公克)共 2000元│                      │
│      │予Staats Quintes後，再│                      │
│      │轉賣予Culbert Jeffey。│                      │
│      │                      │                      │
├───┼───────────┼───────────┤
│      │被告丁○○於98年10月4 │丁○○犯販賣第二級毒品│
│      │日，以所持用之00000000│罪，處有期徒刑陸年伍月│
│      │38號手機，與Staats Qui│，扣案0000000000號手機│
│      │ntes 聯繫談妥交易事項 │壹支沒收，販賣毒品所得│
│ 11   │後，在上述地點，以5000│伍仟元沒收，如全部或一│
│      │元之價格，由被告丁○○│部不能沒收時，以其財產│
│      │出售大麻花5袋(每袋約5 │抵償之。              │
│      │公克)予Staats Quintes │                      │
│      │再轉賣予Culbert Jeffer│                      │
│      │y。                   │                      │
├───┼───────────┼───────────┤
│      │被告丁○○於98年10月18│丁○○犯販賣第二級毒品│
│      │日，以所持用之00000000│罪，處有期徒刑陸年，扣│
│      │38號手機，與Staats Qui│案0000000000號手機壹支│
│      │ntes聯繫談妥交易事項後│沒收，販賣毒品所得貳仟│
│ 12   │，在上述地點，以2000元│元沒收，如全部或一部不│
│      │之價格，由被告丁○○出│能沒收時，以其財產抵償│
│      │售大麻花2袋(每袋約 5公│之。                  │
│      │克)予StaatsQuintes後，│                      │
│      │再轉賣予CulbertJeffery│                      │
│      │。                    │                      │
├───┼───────────┼───────────┤
│      │被告丁○○於98年8 月間│丁○○犯販賣第二級毒品│
│      │某日，以所持用之091158│罪，處有期徒刑陸年，扣│
│      │5538號手機，與StaatsQu│案0000000000號手機壹支│
│      │intes 聯繫談妥交易事項│沒收，販賣毒品所得貳仟│
│ 13   │後，在上述地點，以2000│元沒收，如全部或一部不│
│      │元之價格，由被告丁○○│能沒收時，以其財產抵償│
│      │出售大麻花2袋(每袋約5 │之。                  │
│      │公克)予StaatsQuintes後│                      │
│      │，再轉賣予LandryRaymon│                      │
│      │d Charles。           │                      │
├───┼───────────┼───────────┤
│      │被告丁○○於98年9 月中│丁○○犯販賣第二級毒品│
│      │旬某日，以所持用之0911│罪，處有期徒刑陸年，扣│
│      │585538號手機，與Staats│案0000000000號手機壹支│
│      │Quintes 聯繫談妥交易事│沒收，販賣毒品所得貳仟│
│ 14   │項後，在上述地點，以  │元沒收，如全部或一部不│
│      │2000 元之價格，由被告 │能沒收時，以其財產抵償│
│      │丁○○出售大麻花2袋(每│之。                  │
│      │袋約5公克)予Staats  Qu│                      │
│      │intes後，再轉賣予Landr│                      │
│      │y Raymond Charles。   │                      │
│      │                      │                      │
├───┼───────────┼───────────┤
│      │被告丁○○於98年10月4 │丁○○犯販賣第二級毒品│
│      │日，以所持用之00000000│罪，處有期徒刑陸年，扣│
│      │38號手機，與Staats  Qu│案0000000000號手機壹支│
│      │intes 聯繫談妥交易事項│沒收，販賣毒品所得貳仟│
│ 15   │後，在上述地點，以2000│元沒收，如全部或一部不│
│      │元之價格，由被告丁○○│能沒收時，以其財產抵償│
│      │出售大麻花2袋(每袋約5 │之。                  │
│      │公克)予StaatsQuintes後│                      │
│      │，再轉賣予LandryRaymon│                      │
│      │ d Charles及Andre等人 │                      │
└───┴───────────┴───────────┘
附表二
┌───┬───────────┬───────────┐
│ 編號 │     犯罪事實         │   所犯罪名及刑罰     │
│      │                      │                      │
├───┼───────────┼───────────┤
│      │被告Staats Quintes於98│ Staats Quintes犯販賣 │
│      │年10月1 日至翌日 (2 日│ 第二級毒品罪，處有期 │
│      │)凌晨時，以000000000號│ 徒刑參年，販賣毒品   │
│      │電話撥打Culbert Jeffe │ 所得肆仟元沒收，如全 │
│  1   │之0000000000號手機相互│ 部或一部不能沒收時， │
│      │聯繫談妥交易事項後，在│ 以其財產抵償之。     │
│      │彰化縣鹿港鎮○○路，以│                      │
│      │新台幣 (下同)4000 元之│                      │
│      │價格，出售大麻花2 袋 (│                      │
│      │每袋約5 公克)予Culbert│                      │
│      │Jeffery 。            │                      │
├───┼───────────┼───────────┤
│      │被告Staats Quintes於98│Staats Quintes犯販賣第│
│      │年10月4 日， 以047750 │二級毒品罪，處有期徒參│
│      │326 號電話撥打Culbert │年陸月，販賣毒品所得壹│
│  2   │Jeffery 之0000000000號│萬元沒收，如全部或一部│
│      │手機相互聯繫談妥交易事│不能沒收時，以其財產抵│
│      │項後，在上述地點，以1 │償之。                │
│      │萬元之價格，出售大麻花│                      │
│      │5袋 (每 袋約5 公克)予 │                      │
│      │Culbert Jeffery 。    │                      │
├───┼───────────┼───────────┤
│      │被告Staats Quintes於98│Staats Quintes犯販賣第│
│      │年10月18 日，以047750 │二級毒品罪，處有期徒刑│
│      │326 號電話撥打Culbert │參年，販賣毒品所得肆仟│
│  3   │Jeffery之0000000000號 │元沒收，如全部或一部不│
│      │手機相互連繫談妥交易事│能沒收時，以其財產抵償│
│      │項後，在上述地點，以  │之。                  │
│      │4000元之價格，出售大麻│                      │
│      │花2袋(每袋約5公克) 予 │                      │
│      │Culbert Jeffery。     │                      │
├───┼───────────┼───────────┤
│      │被告Staats Quintes於98│Staats Quintes犯販賣第│
│      │年8 月間某日，以047750│二級毒品罪，處有期徒刑│
│      │326 號電話，聯繫談妥交│參年，販賣毒品所得肆仟│
│  4   │易事項後，在上述地點，│元沒收，如全部或一部不│
│      │以4000元之價格，出售大│能沒收時，以其財產抵償│
│      │麻花2 袋 (每袋約5 公克│之。                  │
│      │)予Landry Raymond     │                      │
│      │Charles 。            │                      │
├───┼───────────┼───────────┤
│      │被告Staats Quintes於98│Staats Quintes犯販賣第│
│      │年9 月間中旬某日，以  │二級毒品罪，處有期徒刑│
│      │000000000 號電話，聯繫│參年，販賣毒品所得肆仟│
│  5   │談妥交易事項後，在上述│元沒收，如全部或一部不│
│      │地點，以4000元之價格，│能沒收時，以其財產抵償│
│      │出售大麻花2 袋 (每袋約│之。                  │
│      │5 公克)予LandryRaymond│                      │
│      │ Charles 。           │                      │
├───┼───────────┼───────────┤
│      │被告Staats Quintes於98│Staats Quintes犯販賣第│
│      │年10月4 日，以047750  │二級毒品罪，處有期徒刑│
│      │326 號電話撥打Andre   │參年，販賣毒品所得肆仟│
│  6   │之0000000000號手機相互│元沒收，如全部或一部不│
│      │連繫談妥交易事項後，在│能沒收時，以其財產抵償│
│      │上述地點，以4000元之價│之。                  │
│      │格大麻花2 袋 (每袋約5 │                      │
│      │公克)予Landry Raymond │                      │
│      │Charles、Andre等人。  │                      │
└───┴───────────┴───────────┘
附表三：
┌──┬──────┬────┬─────┬────────────────┐
│編號│  品名      │數量    │ 所有人   │備 考                           │
├──┼──────┼────┼─────┼────────────────┤
│ 1  │            │        │          │                                │
│    │  大麻盆栽  │  97株  │ 丁○○   │3週大                           │
│    │            │        │          │                                │
├──┼──────┼────┼─────┼────────────────┤
│ 2  │  大麻盆栽  │  33株  │ 丁○○   │4個月大                         │
│    │            │        │          │                                │
│    │            │        │          │                                │
├──┼──────┼────┼─────┼────────────────┤
│ 3  │綠色大麻葉  │含毛袋重│ 丁○○   │無                              │
│    │            │7.2 公克│          │                                │
├──┼──────┼────┼─────┼────────────────┤
│ 4  │  大麻細末  │含毛袋重│ 丁○○   │無                              │
│    │            │5.6公克 │          │                                │
├──┼──────┼────┼─────┼────────────────┤
│ 5  │  大麻種子  │含毛袋重│ 丁○○   │無                              │
│    │            │994.6公 │          │                                │
│    │            │克      │          │                                │
├──┼──────┼────┼─────┼────────────────┤
│ 6  │  乾大麻梗  │含袋重  │ 丁○○   │無                              │
│    │            │250.2公 │          │                                │
│    │            │克      │          │                                │
├──┼──────┼────┼─────┼────────────────┤
│ 7  │  乾大麻莖  │含袋重  │ 丁○○   │                                │
│    │            │67.4 公 │          │無                              │
│    │            │克      │          │                                │
├──┼──────┼────┼─────┼────────────────┤
│ 8  │ 乾大麻葉   │含袋    │ 丁○○   │無                              │
│    │            │重245.6 │          │                                │
│    │            │公克    │          │                                │
├──┼──────┼────┼─────┼────────────────┤
│ 9  │ 大麻       │含袋重  │ 丁○○   │無                              │
│    │            │36.9公克│          │                                │
├──┼──────┼────┼─────┼────────────────┤
│ 10 │ 培養土     │7盒     │ 丁○○   │無                              │
├──┼──────┼────┼─────┼────────────────┤
│ 11 │ 肥料       │2袋     │ 丁○○   │無                              │
│    │（4樓）     │        │          │                                │
├──┼──────┼────┼─────┼────────────────┤
│ 12 │花保肥料    │2盒     │ 丁○○   │無                              │
├──┼──────┼────┼─────┼────────────────┤
│ 13 │興農農藥鐵布│1瓶     │ 丁○○   │無                              │
│    │杉          │        │          │                                │
├──┼──────┼────┼─────┼────────────────┤
│ 14 │興農農藥巴面│1瓶     │ 丁○○   │無                              │
│    │通          │        │          │                                │
├──┼──────┼────┼─────┼────────────────┤
│ 15 │4尺雙管日光 │2具     │ 丁○○   │無                              │
│    │燈          │        │          │                                │
├──┼──────┼────┼─────┼────────────────┤
│ 16 │澆水器      │1隻     │ 丁○○   │含水管                          │
├──┼──────┼────┼─────┼────────────────┤
│ 17 │筆記本      │1本     │ 丁○○   │無                              │
├──┼──────┼────┼─────┼────────────────┤
│ 18 │7號夾鍊袋   │1袋     │ 丁○○   │無                              │
├──┼──────┼────┼─────┼────────────────┤
│ 19 │4號夾鍊袋   │1袋     │ 丁○○   │無                              │
│    │            │        │          │                                │
├──┼──────┼────┼─────┼────────────────┤
│ 20 │風乾用塑膠圓│1個     │ 丁○○   │無                              │
│    │盤          │        │          │                                │
├──┼──────┼────┼─────┼────────────────┤
│ 21 │刷子組      │2套     │ 丁○○   │無                              │
├──┼──────┼────┼─────┼────────────────┤
│ 22 │小剪刀      │2支     │ 丁○○   │無                              │
├──┼──────┼────┼─────┼────────────────┤
│ 23 │電子磅秤    │1台     │ 丁○○   │MF250                           │
├──┼──────┼────┼─────┼────────────────┤
│ 24 │肥料        │3瓶     │ 丁○○   │無                              │
│    │ （3樓）    │        │          │                                │
├──┼──────┼────┼─────┼────────────────┤
│ 25 │竹篩        │1個     │ 丁○○   │無                              │
├──┼──────┼────┼─────┼────────────────┤
│ 26 │SONY        │1支     │ 丁○○   │搭配門號0000-000000             │
│    │ERICSSON 手 │        │          │IMEＺ00000000000000-0-00         │
│    │機          │        │          │                                │
├──┼──────┼────┼─────┼────────────────┤
│ 27 │NOKIA手機   │1支     │ 丁○○   │搭配門號0000-000000             │
│    │            │        │          │IMEＺ0000000000000000            │
│    │            │        │          │                                │
├──┼──────┼────┼─────┼────────────────┤
│ 28 │NOKIA手機   │1支     │ 丁○○   │無SIM卡IMEI000000-00-000000-0   │
│    │            │        │          │                                │
├──┼──────┼────┼─────┼────────────────┤
│ 29 │乾大麻      │1袋     │ 丁○○   │無                              │
└──┴──────┴────┴─────┴────────────────┘
附表四
┌──┬───────┬───┬─────┬────────────────┐
│編號│ 品名         │數量  │ 所有人   │         備 考                  │
├──┼───────┼───┼─────┼────────────────┤
│ 1  │              │      │  Staats  │含袋重分別為78.8公克、19.6公克、│
│    │大麻(編號2)內 │  1包 │  Quintes │13.3公克                        │
│    │含3包         │      │          │                                │
├──┼───────┼───┼─────┼────────────────┤
│ 2  │大麻(編號3)   │  1包 │  Staats  │ 8.1公克（含袋重）              │
│    │              │      │  Quintes │                                │
│    │              │      │          │                                │
├──┼───────┼───┼─────┼────────────────┤
│ 3  │大麻（編號4-1 │  1包 │  Staats  │ 43.2公克（含袋重）             │
│    │）            │      │  Quintes │                                │
├──┼───────┼───┼─────┼────────────────┤
│ 4  │大麻粉（編號  │  1包 │  Staats  │ 27.4公克（含袋重）             │
│    │4-2           │      │  Quintes │                                │
│    │              │      │          │                                │
├──┼───────┼───┼─────┼────────────────┤
│ 5  │大麻（編號4-3 │  3包 │  Staats  │ 20.9公克（含袋重）             │
│    │）            │      │  Quintes │                                │
├──┼───────┼───┼─────┼────────────────┤
│ 6  │大麻（編號4-4 │  1瓶 │  Staats  │ 23.7公克 含瓶袋重              │
│    │）            │      │  Quintes │                                │
├──┼───────┼───┼─────┼────────────────┤
│ 7  │              │      │  Staats  │                                │
│    │護照          │  1本 │  Quintes │無                              │
│    │              │      │          │                                │
├──┼───────┼───┼─────┼────────────────┤
│ 8  │中國國際商業銀│  1本 │  Staats  │帳號00000000000                 │
│    │ 存摺         │      │  Quintes │                                │
├──┼───────┼───┼─────┼────────────────┤
│ 9  │吸食器        │  1組 │  Staats  │無                              │
│    │              │      │  Quintes │                                │
├──┼───────┼───┼─────┼────────────────┤
│ 10 │過濾網        │  1組 │  Staats  │無                              │
│    │              │      │  Quintes │                                │
├──┼───────┼───┼─────┼────────────────┤
│ 11 │電腦主機      │  1台 │  Staats  │無                              │
│    │              │      │  Quintes │                                │
├──┼───────┼───┼─────┼────────────────┤
│ 12 │烤箱          │  1台 │  Staats  │無                              │
│    │              │      │  Quintes │                                │
└──┴───────┴───┴─────┴────────────────┘
附表五
┌──┬───────┬────┬─────┬───────────────┐
│編號│    品名      │數量    │ 所有人   │         備 考                │
├──┼───────┼────┼─────┼───────────────┤
│ 1  │  電子磅秤    │  1個   │戊○○    │                              │
├──┼───────┼────┼─────┼───────────────┤
│ 2  │  大麻種子    │  1包   │戊○○    │5.2公克（含袋重）             │
├──┼───────┼────┼─────┼───────────────┤
│ 3  │  已採集之大麻│  1包   │戊○○    │95.6公克（含袋重）            │
│    │  葉          │        │          │                              │
├──┼───────┼────┼─────┼───────────────┤
│ 4  │ 1號夾鍊袋    │  1包   │戊○○    │無                            │
├──┼───────┼────┼─────┼───────────────┤
│ 5  │ 5號夾鍊袋    │  包    │戊○○    │無                            │
├──┼───────┼────┼─────┼───────────────┤
│ 6  │ 大麻活株     │  11株  │戊○○    │植於花圃                      │
├──┼───────┼────┼─────┼───────────────┤
│ 7  │ 大麻活株     │  7株   │戊○○    │植於花盆內                    │
├──┼───────┼────┼─────┼───────────────┤
│ 8  │ 行動電話（   │  1本   │戊○○    │搭配門號0000-000000           │
│    │ ASUS）       │        │          │IMEＺ000000000000000           │
│    │              │        │          │                              │
├──┼───────┼────┼─────┼───────────────┤
│ 9  │ 記事單       │  1張   │戊○○    │無                            │
├──┼───────┼────┼─────┼───────────────┤
│ 10 │郵局存摺      │  1本   │戊○○    │無                            │
├──┼───────┼────┼─────┼───────────────┤
│ 11 │竹篩          │  1個   │戊○○    │無                            │
├──┼───────┼────┼─────┼───────────────┤
│ 12 │泥土          │  2包   │戊○○    │其中一包培養土、一包沙子      │
├──┼───────┼────┼─────┼───────────────┤
│ 13 │鏟子          │  1支   │戊○○    │無                            │
├──┼───────┼────┼─────┼───────────────┤
│ 14 │剪刀          │  1支   │戊○○    │無                            │
├──┼───────┼────┼─────┼───────────────┤
│ 15 │肥料          │  2包   │戊○○    │無                            │
├──┼───────┼────┼─────┼───────────────┤
│ 16 │施達成長肥    │  2罐   │戊○○    │無                            │
├──┼───────┼────┼─────┼───────────────┤
│ 17 │噴灑器        │  2個   │戊○○    │無                            │
├──┼───────┼────┼─────┼───────────────┤
│ 18 │鐵盆          │  1個   │戊○○    │無                            │
├──┼───────┼────┼─────┼───────────────┤
│ 19 │農藥          │  2瓶   │戊○○    │無                            │
└──┴───────┴────┴─────┴───────────────┘

司法院資訊處製作；財團法人民間司法改革基金會備份。
